【裁判字號】    88,易,729
【裁判日期】    890411
【裁判案由】    違反槍砲彈藥刀械管制條例
【裁判全文】
臺灣花蓮地方法院刑事判決                          八十八年度易字第七二九號
    公  訴  人  臺灣花蓮地方法院檢察署檢察官
    被      告  乙○○
右列被告因違反槍砲彈藥刀械管制條例案件，經檢察官提起公訴（八十八年度偵字第
三五九四號），本院判決如左：
    主  文
乙○○未經許可，於夜間及公共場所攜帶刀械，處有期徒刑肆月，如易科罰金以佰
元折算壹日。扣案之蝴蝶刀壹把沒收。
    事  實
一、乙○○曾因違反麻醉藥品管理條例案件，經本院判處有期徒刑四月，緩刑三年，
    於民國八十七年四月七日確定，仍不知悔悟，於不詳時間、地點以不詳方法取得
    蝴蝶刀一把，竟未經許可而持有之，並置於其向友人劉金城所借無車牌之自用小
    客車之手煞車下方，嗣於緩刑期內之八十八年九月二十六日凌晨一時許之夜間，
    其駕駛該車攜帶上開刀械於行經花蓮市○○○街十六號前道路之公共場所時，為
    警攔檢查獲，並扣得該蝴蝶刀一把。
二、案經內政部警政署花蓮港務警察所移送臺灣花蓮地方法院檢察署檢察官偵查起訴
    。
    理  由
一、訊據被告乙○○坦承於上揭時地駕車為警攔檢，並於車內查獲蝴蝶刀之事實不諱
    ，惟矢口否認該刀為其所有，辯稱：伊在被查獲前一、二日，曾將上開車輛借予
    友人甲○○，之前曾在林某住處見過該刀，該刀係甲○○所有云云。然查證人甲
    ○○於警訊中已堅決否認扣案蝴蝶刀係其所有，再證人即查獲之警員曾忠民證稱
    「我們把他（指乙○○）攔下來，請他出示證件，乙○○無法提示證件，我們探
    頭進去就看到車內的手煞車下方有一支蝴蝶刀，我們就問他刀子何人的，他說不
    是他的，回到警局時他才說是（林）子奇的」、「（問：蝴蝶刀放置地點是否需
    翻開障礙物？）不用，目視即可看見」等語。按扣案刀械果係甲○○所有並置於
    車內，則被告為警查獲時大可逕稱係甲○○所有，殊無於警訊時始如是供稱，足
    見被告畏罪心虛，亟欲諉責甚明。另被告於警訊、檢察官偵訊時供稱甲○○曾於
    八十八年九月二十二日使用該車，於當日十八時許還車等語，則自甲○○還車以
    迄於查獲止，已逾三日之久，而該刀既係置於車內手煞車下方之顯而易見處，則
    若謂被告於此三日中使用該車時未目睹該刀械並進而報警處理，實難想像，更與
    常情不合。綜上，被告所辯委無可採，此外扣案蝴蝶刀經送鑑驗結果認定屬於槍
    砲彈藥刀械管制條例所列管之刀械，此有花蓮縣警察局八十八年十二月二日八八
    花警保民字第四六三三三號函附卷可稽，本件事證明確，被告犯行洵堪認定。
二、核被告所為，係犯槍砲彈藥刀械管制條例第十五條第一款、第二款之罪。爰審酌
    被告曾因違反麻醉藥品管理條例案件，經本院判處有期徒刑四月，緩刑三年，於
    民國八十七年四月七日確定，有臺灣花蓮地方法院檢察署刑案資料查註紀錄表在
    卷可參，其於緩刑期再為本件犯行，足見其素行不佳且不知悔改，並參酌其智識
    程度、犯罪之手段、所生危害及犯罪後猶飾詞卸責，態度不佳等一切情狀，量處
    如主文所示之刑，並諭知易科罰金之折算標準。扣案之蝴蝶刀一把，係違禁物，
    應依刑法第三十八條第一項第一款宣告沒收。
據上論斷，應依刑事訴訟法第二百九十九條第一項前段，槍砲彈藥刀械管制條例第十
五條第一款、第二款，刑法第十一條前段、第四十一條、第三十八條第一項第一款，
罰金罰鍰提高標準條例第二條，判決如主文。
本案經檢察官簡淑如到庭執行職務。
中      華      民      國    八十九    年      四      月     十一     日
                              臺灣花蓮地方法院刑事庭
                                  法  官  陳  文  通
右正本證明與原本無異。
如對本判決不服，應於送達後十日內，向本院提出上訴狀。（應抄附繕本）告訴人或
被害人如對於本判決不服者，應具備理由請求檢察官上訴，其上訴期間之計算係以檢
察官收受判決正本之日期為準。
                                  法院書記官
中      華      民      國       八 十 九     年     四    月    十四   日
附錄本判決論罪之法律條文：
槍砲彈藥刀械管制條例第十五條：
未經許可攜帶刀械而有下列情形之一者，處二年以下有期徒刑：
一、於夜間犯之者。
二、於車站、埠頭、航空站、公共場所或公眾得出入之場所犯之者。
三、結夥犯之者。


司法院資訊處製作；財團法人民間司法改革基金會備份。
